臺灣臺南地方法院民事裁定  
111年度家護字第1398號
聲  請  人  甲○○  住○○市○○區○○路000巷00弄0號0樓

代  理  人  徐朝琴律師
相  對  人  乙○○
上列聲請人聲請對相對人核發通常保護令事件，本院裁定如下：
    主  文
聲請駁回。
    理  由
一、按家庭暴力防治法第2條第1款所稱家庭暴力者，指家庭成員
    間實施身體、精神或經濟上之騷擾、控制、脅迫或其他不法
    侵害之行為。即謂因共同生活居住之家庭成員間，所造成之
    暴力行為。且觀諸家庭暴力防治法之立法目的，在於防治家
    庭暴力行為及保護被害人權益，是以家庭暴力事件，常存在
    於行為人對於家庭成員所實施身體、精神或經濟上之騷擾、
    控制、脅迫或其他不法侵害行為，已構成長期性、連續性及
    習慣性之暴力行為，須經由依家庭暴力防治法第14條第1項
    所規定之各款保護令予以排除，以保護被害人、目睹家庭暴
    力兒童及少年或其特定家庭成員，免受繼續之暴力侵害。又
    按「法院於審理終結後，認有家庭暴力之事實且有必要者，
    應依聲請或依職權核發包括下列一款或數款之通常保護令：
    ‧‧‧」，家庭暴力防治法第14條第1項定有明文。是核發通常
    保護令，必須有發生家庭暴力之事實及有核發保護令之必要
    者始足當之。
二、本件聲請意旨略以：
　（一）查相對人係聲請人之配偶，為家庭暴力防治所定之家庭
        成員，相對人時常辱罵聲請人「智障、垃圾」等語，於
        民國000年00月0日凌晨0時00分許，聲請人準備上床睡
        覺時，不小心壓到相對人的左小腿，聲請人隨即向相對
        人道歉，詢問有沒有怎麼樣，但相對人卻無故爆怒，指
        稱聲請人道歉就有用嗎，就用腳踹聲請人右小腿，致聲
        請人右小腿瘀青受傷，此有照片及成大醫院診斷證明書
        可證。
　（二）次查，於發生本件家庭暴力事件後，相對人曾於000年0
        0月0日下午0時許，前往聲請人父親丙○○住處，向丙○○
        談論雙方婚姻的狀況，言談間即有承認有用腳踹聲請人
        ，此有現場監視錄影畫面可佐。
　（三）再查，相對人係店家○○○○的負責人，000年間，聲請人
        與相對人認識交往後乃至上開處所任職，000年雙方結
        婚後，聲請人依然在上開處所工作，然而，雙方結婚後
        ，相對人仍以身為聲請人老闆、上司自居，指使聲請人
        從事家庭事務；更時常以聲請人經濟能力不足，無法負
        擔家庭生計，無力扶養小孩等言語貶抑聲請人的人格，
        處處要求聲請人必須事事順從，配合相對人的要求，否
        則就會動怒、情緒化，對聲請人亂發脾氣，甚以言語威
        脅要讓未成年子女丁○○肚子餓、獨自任由其哭鬧、不願
        接送照顧，或要求聲請人必須支付未成年子女照顧費用
        ，藉此逼迫聲請人順從其指示、要求，長期以來已對聲
        請人心理上、精神上產生無比的壓力與傷害，此有聲請
        人臉書留言可憑。
　（四）聲請人長期遭受相對人的冷嘲熱諷，甚以暴力相向，實
        已超出一般夫妻相處應有的界線，業巳對聲請人心理、
        生理造成傷害，是本件家庭暴力行為應屬明確，為免聲
        請人及其子女再受家庭暴力之威脅，本件應有核發通常
        保護令之必要。
　（五）聲請人為此爰依家庭暴力防治法之規定，聲請核發該法
        第14條第1項第1款、第2款內容之通常保護令。
三、相對人則以：相對人沒有常常罵聲請人垃圾、智障，也沒有
    對聲請人冷嘲熱諷。000年00月0日相對人沒有踹聲請人，當
    天兩造沒有發生爭執，相對人在睡覺時，聲請人惡意踩相對
    人的腿，讓相對人痛醒，相對人只是把腳縮回來，並沒有踹
    聲請人，聲請人驗傷單上的傷勢不是相對人造成的，那是聲
    請人之前工作受的傷。又相對人沒有貶低聲請人的人格，也
    沒有動怒情緒化，反而是聲請人會如此，因為聲請人本身有
    躁鬱症，情緒容易起伏，相對人才是家暴受害者，長期以來
    相對人一直逃避，聲請人就說相對人對她冷暴力等語，資為
    抗辯。
四、查本件兩造為夫妻關係，有個人戶籍資料查詢表2件附卷可
    稽，堪予認定。
五、次查聲請人主張相對人時常辱罵伊「智障」、「垃圾」等語
    之事實，為相對人所否認，且聲請人並未舉證以實其說，是
    聲請人此部分主張自難採信。
六、又查聲請人主張於000年00月0日0時許，聲請人準備上床睡
    覺時，不小心壓到相對人的左小腿，相對人即爆怒，以腳踹
    聲請人之右小腿，致聲請人受有右小腿瘀青之傷害之事實，
    固據聲請人提出驗傷診斷書影本1件、聲請人受傷照片3件、
    錄影隨身碟1件為證，並經證人丙○○證述綦詳，惟聲請人之
    傷勢輕微，且該事件乃係單一偶發衝突，尚難認相對人對於
    聲請人有長期性、連續性及習慣性之實施身體暴力行為，及
    聲請人有繼續遭受相對人實施身體上不法侵害行為之急迫危
    險存在，是自無因此對於相對人核發保護令之必要。
七、再查聲請人主張之其餘精神暴力情節，固據提出兩造之訊息
    紀錄截圖數件，及舉證人丙○○為證，惟經核聲請人主張之情
    節及舉證，乃係兩造婚姻生活相處、溝通、互動所生之齟齬
    ，與家庭暴力無涉，聲請人據以聲請核發通常保護令，自非
    可採。
八、綜上，本件並無核發通常保護令之必要性及急迫性，是聲請
    人之聲請，為無理由，應予駁回。
九、本件事證已臻明確，兩造其餘攻擊防禦方法及舉證，於裁定
    結果不生影響，爰不予一一論列，併予敘明。
十、爰裁定如主文所示。
中　　華　　民　　國　　111 　年　　11　　月　　 8　　日
                      家事法庭  法  官　葉惠玲   
以上正本係照原本作成
如不服本裁定應於送達後10日內向本院提出抗告狀
中　　華　　民　　國　　111 　年　　11　　月　　8 　　日
                                書記官　陳玉芬